臺灣雲林地方法院刑事判決　　　　　　　 96年度訴字第390號
公　訴　人　臺灣雲林地方法院檢察署檢察官
被　　　告　乙○○
上列被告因偽造文書等案件，經檢察官提起公訴（96年度調偵字
第83號），被告於準備程序中就被訴事實為有罪之陳述，本院合
議庭裁定由法官1 人進行簡式審判程序，判決如下：
    主      文
乙○○意圖為自己不法之所有，以詐術使人將本人之物交付，累
犯，處有期徒刑壹年捌月；又行使偽造私文書，足以生損害於他
人，累犯，處有期徒刑壹年，減為有期徒刑陸月，偽造之「郭志
龍」署名伍枚均沒收之。應執行有期徒刑貳年，偽造之「郭志龍
」署名伍枚均沒收之。
    事實及理由
一、犯罪事實：
    乙○○前因偽造文書案件，經本院以92 年度六簡字第267號
    判處有期徒刑6月確定，於民國93年2月19日易科罰金執行完
    畢。詎仍不知悔改，為償還在外積欠他人之債務，即意圖為
    自己不法之所有，明知並無經營地下錢莊需購買大批手機乙
    事，仍於95年11月2 日，在雲林縣虎尾鎮○○路157 號1 樓
    「威信通訊行」內，向該通訊行負責人甲○○佯稱：「伊經
    營地下錢莊，需要購買大批手機供手下討債的小弟使用，待
    一筆新臺幣（下同）280 萬元之債款討回，將以80萬元付手
    機款。」等語，致甲○○信以為真而陷於錯誤，分別於（一
    ）95年11月2 日15時許，交付乙○○行動電話25支（總價25
    萬元）；（二）95年11月13日20時許，交付乙○○行動電話
    18支（總價17萬元）；（三）95年11月14日11時許，交付乙
    ○○行動電話7 支（總價8 萬元）；（四）95年11月17 日
    20時許，交付乙○○行動電話20支、門號儲值卡5 張（總價
    15萬9 千4 百元）；（五）95年12月1 日，交付乙○○行動
    電話3 支（總價2 萬6 千6 百元），共計行動電話73支、門
    號儲值卡5 張（金額共計68萬6 千元）。乙○○取得前開行
    動電話後，除1 支MOTOROLA牌行動電話（型號V3）留供己用
    外，餘均轉送他人或低價轉賣廖凌煌（另案由檢察官偵辦中
    ），賣得價款均用以清償積欠他人之債務。另乙○○於前揭
    時地向甲○○詐取行動電話時，為圖隱匿真正身分，向甲○
    ○表示其為「郭志龍」，使甲○○在該5 紙取貨單抬頭部分
    記載「郭志龍（正雄）」等字樣並持交乙○○簽收，乙○○
    即另基於行使偽造私文書之犯意，接續在「威信通訊行」之
    5 紙取貨單之頁末處，偽簽「郭志龍」之署名共5 枚，將偽
    造之上開取貨單交甲○○收執而加以行使，表示「郭志龍」
    業已買受取貨單上載之行動電話之意思，足生損害於「郭志
    龍」及甲○○。嗣經甲○○多次向乙○○催討行動電話貨款
    ，乙○○均一再推託，始知受騙，報警處理，由警方95年12
    月29日10時30分許，循線在雲林縣虎尾鎮○○路159 號2 樓
    之5 乙○○租屋處查獲，並扣得其前開詐取甲○○所得之
    MOTOROLA牌行動電話（已發還甲○○）。
二、認定犯罪事實所憑證據及理由：
  (一)本件被告乙○○所犯為死刑、無期徒刑、最輕本刑為3 年以
    上有期徒刑以外之罪，被告人於準備程序中均就被訴事實為
    有罪之陳述，經法官告知簡式審判程序之旨，並聽取公訴人
    、被告之意見後，合議庭認為適宜，依刑事訴訟法第273 條
    之1 第1 項規定，裁定進行簡式審判程序。又刑事訴訟法第
    159 條第1 項規定：被告以外之人於審判外之言詞或書面陳
    述，除法律有規定者外，不得作為證據。惟第159 條第2 項
    例外規定：法院以簡式審判程序，不適用之。故本件不適用
    傳聞排除法則有關限制證據能力之相關規定，合先敘明。
  (二)上開犯罪事實，業據被告於本院準備程序及審理中均坦承不
    諱，核與證人甲○○證述之情節相符，並有贓物認領保管單
    1 紙及被告偽造「郭志龍」署名5 枚之取貨單5 紙在卷可稽
    ，足認被告之自白與事實相符，被告上開犯行堪以認定，應
    依法論科。
三、論罪科刑之理由：
  (一)核被告所為，係犯刑法第339 條第1 項之詐欺取財罪及同法
    第216 條、第210 條之行使偽造私文書罪。被告於取貨單之
    私文書上偽造署名之行為，為偽造私文書之部分行為；其偽
    造私文書復持以行使，偽造之低度行為為高度之行使行為所
    吸收，均不另論罪。被告先後5 次於該取貨單上偽造「郭志
    龍」之署名而偽造取貨單持以行使，用以詐取手機，時空密
    接，顯係基於單一犯意，利用同一犯罪機會，以單一行為之
    數個舉動，接續進行同一犯行，而侵害同一法益，各行為之
    獨立性極為薄弱，應視為數個舉動之接續施行，合為包括之
    1 行為予以評價，屬接續犯。
  (二)被告所犯上開2 罪，犯意各別，行為互殊，應分論併罰之。
  (三)被告有前述犯罪事實欄所記載之前科紀錄，有臺灣高等法院
    被告前案紀錄表在卷可憑，其於有期徒刑執行完畢後5 年內
    故意再犯本件最重本刑為有期徒刑以上之罪，均為累犯，各
    應依刑法第47條第1 項之規定加重其刑。
  (四)爰審酌被告因在外積欠他人債務，不思循正常途徑賺取金錢
    ，竟向證人施用詐術騙取手機變賣得現，造成證人高達數十
    萬元之財產損失，且被告於本院庭訊時多次允諾還款賠償卻
    又藉詞拖延未加履行，迄今未能與證人甲○○達成和解，顯
    見其信口開河成習，素行不良，暨其犯後雖一度否認犯行，
    最終尚能坦承不諱，犯後態度尚可等一切情狀，分別量處如
    主文所示之刑。
  (五)另中華民國96年罪犯減刑條例業於96年07月04日公布，並自
    96年07月16日施行，該條例第2 、3 條分別明文規定：「犯
    罪在中華民國96年04月24日以前者，除本條例另有規定外，
    依下列規定減刑：三、有期徒刑、拘役或罰金，減其刑期或
    金額二分之一」；「下列各罪，經宣告死刑、無期徒刑或逾
    有期徒刑1 年6 月之刑者，不予減刑：十五、刑法第339 條
    。」則本件被告所犯刑法第339 條詐欺取財罪之時間雖在96
    年4 月24日以前，惟該罪之宣告刑已逾有期徒刑1 年6 月，
    屬上揭減刑條例第3 條規定不予減刑之情形，無法邀減刑之
    寬典。另被告所犯之刑法第216 條、第210 條行使偽造私文
    書罪，犯罪在96年4 月24日以前，又無該條例所定不得減刑
    之情形，爰依該條例第7 條之規定，就原本宣告刑諭知其減
    得之刑為有期徒刑6 月，併依同條例第11條之規定就前述不
    得減刑之刑及減得之刑，定如主文所示應執行之刑。檢察官
    就被告詐欺取財之犯行具體求刑有期徒刑2 年4 月；另就行
    使偽造私文書之犯行具體求刑有期徒刑2 年，定應執行之刑
    為有期徒刑4 年，尚嫌過重，附此敘明。
  (六)被告於該5 紙取貨單頁末處偽造之「郭志龍」署名5 枚，應
    依刑法第219 條之規定沒收之。至該5 張取貨單抬頭部分「
    郭志龍（正雄）」等字為證人所記載，業據證人於警詢中證
    述明確，與偽造之署名有間，爰不另為沒收之諭知，併此陳
    明。
四、應適用之法律：
    依刑事訴訟法第273條之1第1項、第299條第1 項前段，刑法
    第339條第1項、第216條、第210條、第47條第1項、第51 條
    第5 款、第219 條，刑法施行法第1 條之1 ，中華民國96年
    罪犯減刑條例第2 條第1 項第3 款、第3 條第1 項第15款、
    第7 條、第11條、第12條，判決如主文。
本案經檢察官丙○○到庭執行職務。
中　　華　　民　　國　　96　　年　　10　　月　　5　　日
　　　　　　　　　刑事第五庭  法　官　王　紹　銘
以上正本證明與原本無異。
如不服本判決，應於判決收受後10日內，向本院提出上訴狀（須
附繕本）。
                              書記官　洪　秀　虹
中　　華　　民　　國　　96　　年　　10　　月　　5 　　日
附錄論罪科刑條文全文：
中華民國刑法第216條
（行使偽造變造或登載不實之文書罪）
行使第210條至第215條之文書者，依偽造、變造文書或登載不實
事項或使登載不實事項之規定處斷。
中華民國刑法第210條
（偽造變造私文書罪）
偽造、變造私文書，足以生損害於公眾或他人者，處5年以下有
期徒刑。
中華民國刑法第339條
（普通詐欺罪）
意圖為自己或第三人不法之所有，以詐術使人將本人或第三人之
物交付者，處5年以下有期徒刑、拘役或科或併科1千元以下罰金
。
以前項方法得財產上不法之利益或使第三人得之者，亦同。
前二項之未遂犯罰之。
